【裁判字號】    89,易,198
【裁判日期】    890308
【裁判案由】    竊盜
【裁判全文】
臺灣苗栗地方法院刑事判決                          八十九年度易字第一九八號
    公  訴  人  臺灣苗栗地方法院檢察署檢察官
    被      告  甲○○
右列被告因竊盜案件，經檢察官聲請簡易判決處刑（八十八年度偵字第五二六三號）
，本院因認不得以簡易判決處刑，改用通常程序審理，判決如左：
    主  文
甲○○竊盜，處拘役貳拾日。緩刑貳年。
    事  實
一、甲○○並無前科，卻於民國（下同）八十八年十月廿四日上午十時四十分許，在
    苗栗縣頭份鎮○○路五十三號前，見乙○○擺設販售行動電話皮套之攤位上皮套
    眾多，竟起意圖為自己不法之所有，利用購物之便，竊取乙○○（聲請書誤植為
    段清泉）擺設出售之行動電話皮套一只，將之放回自己身上所繫帶之霹靂包上。
    嗣當日同時五十分許，為乙○○當場查獲，送警處理。
二、案經苗栗縣警察局頭份分局報請臺灣苗栗地方法院檢察署檢察官聲請簡易判決處
    刑，本院因認不得以簡易判決處刑，而改用通常程序審理。
    理  由
一、訊據被告甲○○固坦承於前開時地拿取乙○○所有之皮套一只之事實，惟否認竊
    盜犯行，辯稱：伊誤以為該只皮套係伊原有之舊皮套云云。然查，右揭事實，已
    據被害人乙○○指訴歷歷，並有贓物認領保管單一紙附卷可憑；參諸自被告身上
    掉落之皮套為二只，為被害人乙○○指陳甚明，並為被告供承不諱，且被告又自
    陳二只皮套均置於身上所繫霹靂包上無誤，是被告原僅有一只皮套，縱其誤認自
    攤位上拿取之皮套一只為其原有之物，則待被告置放在霹靂包上時，當已發現有
    二只皮套在霹靂包上，詎其並未將其中一只拿還被害人，明顯有竊取之意圖至明
    ，是被告上開所辯，無非卸責之詞，並不可取。本案事證明確，被告犯行堪以認
    定。
二、核被告所為，係犯刑法第三百二十條第一項之竊盜罪。爰審酌被告貪圖小利而罹
    此刑章，及其犯罪之動機、目的、手段，犯罪所生之危害、犯罪後態度尚稱良好
    ，復與被害人達成和解，有和解書影本一紙附卷可查，顯知所悔悟等一切情狀，
    量處如主文所示之刑。再查被告前未曾受有期徒刑以上刑之宣告，有台灣高等法
    院被告全國前案紀錄表在卷可按，被告已具悔意，其經此教訓，當知警惕而無再
    犯之虞，本院綜核各情，所宣告之刑，認以暫不執行為適當，併予宣告緩刑二年
    ，以啟自新。
三、公訴意旨略以：被告甲○○係於前揭時地竊取乙○○所有之二只皮套云云，惟查
    ，被告自始堅稱僅拿取乙○○所有之皮套一只，另一只為其原有之物等語，而被
    害人乙○○到庭亦陳明：因為擺設之攤位上皮套太多，其無法確定被告拿取二只
    或一只皮套，但可確定有一只為其所有等語（見本院八十九年二月一日訊問筆錄
    ），此外，復查無其他積極證據足認被告身上所掉落之二只皮套均為被害人乙○
    ○所有之物，顯無從遽認被告係竊取二只皮套，應認不能證明被告有公訴意旨所
    指竊取之另一只皮套之事實，茲因公訴人認此為單純一罪關，故不另為無罪之諭
    知，附此敘明。
據上論斷，應依刑事訴訟法第四百五十二條、第二百九十九條第一項前段，刑法第三
百二十條第一項、第七十四條第一款，罰金罰鍰提高標準條例第一條前段，判決如主
文。
中      華      民      國    八十九    年      三      月      八      日
                                        法  官  周  淡  怡
右正本證明與原本無異。
如不服本判決，應於判決送達後十日內向本院提出上訴狀( 應附繕本 )，上訴於
臺灣高等法院台中分院。
                                        書記官  陳  貴  瑋
中      華      民      國    八十九    年      三      月      八      日
附錄論罪科刑法條
刑法第三百二十條
意圖為自己或第三人不法之所有，而竊取他人之動產者，為竊盜罪，處五年以下有期
徒刑、拘役或五百元以下罰金。
意圖為自己或第三人不法之利益，而竊佔他人之不動產者，依前項之規定處斷。
前二項之未遂犯罰之。


司法院資訊處製作；財團法人民間司法改革基金會備份。
